【裁判字號】    96,訴,983
【裁判日期】    970220
【裁判案由】    違反毒品危害防制條例
【裁判全文】
臺灣屏東地方法院刑事判決               96年度訴字第983號
公  訴  人  臺灣屏東地方法院檢察署檢察官
被      告  丙○○
上列被告因違反毒品危害防制條例案件，經檢察官提起公訴（96
年度毒偵字第1797號），嗣被告於本院準備程序進行中先就被訴
事實為有罪之陳述，本院告知被告簡式審判程序之旨，並聽取當
事人之意見後，裁定改由受命法官獨任依簡式審判程序審理，判
決如下：
    主  文
丙○○施用第一級毒品，處有期徒刑拾月，減為有期徒刑伍月；
又施用第二級毒品，處有期徒刑陸月，減為有期徒刑月。應執
行有期徒刑柒月。
    事  實
一、丙○○前因施用毒品案件，經本院以94年度毒聲字第505 號
    裁定送觀察、勒戒，經評定無繼續施用毒品之傾向，於民國
    94年9 月12日釋放出所，並經臺灣屏東地方法院檢察署檢察
    官以94年度毒偵字第2131號為不起訴處分確定。詎仍不知悔
    改、戒絕毒品，明知海洛因及甲基安非他命分別經公告列為
    毒品危害防制條例第2 條第2 項第1 、2 款之第一級、第二
    級毒品，竟仍基於施用第一級毒品與第二級毒品之犯意，於
    觀察、勒戒執行完畢釋放後5 年內，於96年7 月19日下午2
    時許，在新竹縣竹北市某工地內，以將海洛因摻入香菸內點
    燃吸食之方式，施用第一級毒品海洛因1 次，另於同時、地
    ，以將甲基安非他命置於鋁箔紙上，用火烘烤產生白煙吸食
    之方式，施用第二級毒品甲基安非他命1 次。嗣其於96 年1
    月22日下午3 時30分許，其乘坐案外人林裕舜所駕駛、另搭
    載案外人甲○○之車牌號碼FT-1986 號自用小客車，行經國
    道三號龍潭收費站72公里處時，為警攔停，警方當場在該車
    後座扣得甲○○所有之與本案無關之第二級毒品甲基安非他
    命1 包（含包裝袋重2.3 公克），警方徵得丙○○之同意後
    ，採集其尿液檢體送檢驗，而查知上情。
二、案經國道公路警察局第六警察隊報告臺灣屏東地方法院檢察
    署檢察官偵查起訴。
    理  由
一、本案被告所犯違反毒品危害防制條例案件，並非法定刑為死
    刑、無期徒刑或最輕本刑3 年以上有期徒刑之罪，亦非高等
    法院管轄第一審之案件，而被告於本院準備程序中就被訴事
    實為有罪之陳述，本院合議庭乃裁定由受命法官獨任進行簡
    式審判程序。又簡式審判程序之證據調查，依刑事訴訟法第
    273 條之2 規定，不受同法第159 條第1 項審判外陳述排除
    之限制，再被告對於卷內之各項證據，亦不爭執證據能力，
    故卷內所列之各項證據，自得作為證據，先予敘明。
二、上揭事實，業據被告坦承不諱，而被告為警所採集之尿液檢
    體，經送請臺灣檢驗科技股份有限公司以酵素免疫分析法及
    氣相層析質譜儀法檢驗，結果呈嗎啡陽性反應，有該公司96
    年2 月1 日編號CＺ000000000 號濫用藥物尿液檢驗報告1 份
    在卷足憑，被告之自白顯與事實相符。又查被告前因施用毒
    品案件，經本院以94年度毒聲字第505 號裁定送觀察、勒戒
    ，經評定無繼續施用毒品傾向，於民國94年9 月12日釋放出
    所，並經臺灣屏東地方法院檢察署檢察官以94年度毒偵字第
    2131號為不起訴處分確定之事實，有臺灣屏東地方法院檢察
    署刑案資料查註紀錄表、同署全國施用毒品案件紀錄表及臺
    灣高等法院被告全國前案紀錄表各1 份在卷可按，是被告於
    觀察、勒戒執行完畢釋放後，5 年內再犯本件施用毒品犯行
    ，事證明確，應予依法論科。
三、查海洛因及甲基安非他命分屬毒品危害防制條例第2 條第2
    項第1 款、第2 款所規定之第一級毒品及第二級毒品。是核
    被告所為，係犯毒品危害防制條例第10條第1 項施用第一級
    毒品及同條第2 項之施用第二級毒品罪。其持有毒品復進而
    施用，持有毒品之低度行為，各為施用毒品之高度行為所吸
    收，均不另論罪。又被告所犯上開施用第一級毒品及施用第
    二級毒品犯行，犯意各別，行為互殊，應予分論併罰。爰審
    酌被告施用毒品，足以戕害其身心，滋生其他犯罪，且有毒
    品前科，惟念其犯後坦承犯行，素行尚可，有臺灣屏東地方
    法院檢察署刑案資料查註紀錄表、臺灣高等法院被告前案紀
    錄表在卷可按，且施用毒品行為於本質上係屬自我戕害行為
    ，反社會性之程度尚屬較低等一切情狀，各量處如主文所示
    之刑；又按中華民國九十六年罪犯減刑條例業經總統於96年
    7 月4 日公布，自同年7 月16日施行，本件被告犯罪時間均
    在96年4 月24日以前，經核均無該條例第3 條所列不予減刑
    之情形，應依中華民國九十六年罪犯減刑條例第2 條第3 款
    規定，減其宣告刑刑期2 分之1 ，並定其應執行之刑。至扣
    案之疑似甲基安非他命殘渣袋1 個，被告陳明與其上開施用
    毒品犯行無關，而該包毒品係案外人甲○○所有之事實，亦
    經證人甲○○於警詢證述明確（見臺灣桃園地方法院檢察署
    96 年 度毒偵字第1511號卷第14頁），參以被告與證人甲○
    ○並不相識乙節（見同卷第3 、14頁），被告此部分陳述應
    非虛妄，是以扣案之殘渣袋既與本案無關，自不得予以宣告
    沒收，附此敘明。
據上論斷，應依刑事訴訟法第273 條之1 第1 項、第299 條第1
項前段，毒品危害防制條例第10條第1 項、第2 項，刑法第11條
前段、第51條第5 款，判決如主文。
本案經檢察官乙○○到庭執行職務。
中    華     民     國    97   年    2    月    20    日
                  刑事第五庭    法  官  陳秀慧
以上正本證明與原本無異。
如不服本判決應於收受本判決送達後十日內向本院提出上訴書狀
，其未敘述上訴理由者，應於上訴期間屆滿後二十日內向本院補
提理由書狀（均須按他造當事人之人數附繕本）「切勿逕送上級
法院」
中    華    民    國    97    年    2     月    20    日
                                書記官  溫訓暖
附錄本判決論罪科刑法條：
毒品危害防制條例第10條第1、2項：
施用第一級毒品者，處6 月以上5 年以下有期徒刑。
施用第二級毒品者，處3 年以下有期徒刑。


司法院資訊處製作；財團法人民間司法改革基金會備份。
